臺灣屏東地方法院刑事判決　　　　　　　99年度重訴字第14號
公　訴　人　臺灣屏東地方法院檢察署檢察官
被　　　告　邱玟懷
　　　　　　　　　　（現羈押中.
輔　佐　人　邱啟楠
選任辯護人　曾慶雲律師
被　　　告　曾鈺娟
　　　　　　　　　　（現羈押中.
選任辯護人　周振宇律師（法律扶助）
上列被告因殺人案件，經檢察官提起公訴（99年度少連偵字第16
號），本院判決如下：
    主  文
邱玟懷成年人與少年共同殺人，處有期徒刑拾柒年，褫奪公權捌
年。扣案如附表所示之物均沒收。
曾鈺娟共同殺直系血親尊親屬，處有期徒刑拾柒年。扣案如附表
所示之物均沒收。
    事  實
一、曾鈺娟與其弟即少年曾○○（業經本院少年法庭以99年度少
    訴字第11號判決）俱為曾洪元之子女，與曾洪元間具有家庭
    暴力防治法第3 條第3 款規定之家庭成員關係，邱玟懷為曾
    鈺娟之同居男友。緣曾鈺娟與少年曾○○因父母於民國88年
    間離異後，本由其母劉阿絨監護並與之同住，嗣劉阿絨再婚
    ，其2 人自92年間起改由曾洪元監護同住在屏東縣長治鄉○
    ○村○○路66巷20號，常因細故遭曾洪元嚴厲責罰、辱罵或
    毆打而懷恨在心。迄於97年間，曾鈺娟利用就讀之建教班建
    教合作之機會離家而與母親劉阿絨同住，於98年底結識邱玟
    懷成為男女朋友，而自99年2 月中旬起同住在台中縣太平市
    ○○街47巷4 之1 號4 樓曾鈺娟住處，曾鈺娟於99年1 月間
    將其憎恨曾洪元經常對其與曾○○施暴，希望曾洪元消失一
    節告知邱玟懷，於99年3 月15日，邱玟懷提出以安眠藥迷昏
    曾洪元，再燒死之計畫，曾鈺娟表示同意，2 人基於殺害曾
    鈺娟之直系血親尊親屬之犯意聯絡，於同日或翌日下午5 時
    許打電話給曾○○，將殺害曾洪元之計畫告知曾○○，曾○
    ○亦基於殺害直系血親尊親屬之犯意聯絡應允參與，而於99
    年3 月19日某時，曾鈺娟陪同邱玟懷同往址設於臺中縣太平
    市○○路○ 段348 號之國軍台中總醫院看診，取得含有Zolp
    idem成分之安眠藥56顆後，由邱玟懷於同日晚上7 時30分許
    駕駛車牌號碼PL-3825 號白色自小客車搭載曾鈺娟南下屏東
    ，曾鈺娟在車上徒手將其中50顆安眠藥磨成粉狀，於同日晚
    上8 時58分許，行經址設於臺中縣烏日鄉○○路148 號之「
    侑慶文具行」時，邱玟懷下車購買童軍繩3 條，至同日晚上
    11時許抵達曾洪元上開住處之巷口，把已磨成粉狀之安眠藥
    交予曾○○將之全數摻入飲料中予曾洪元飲用而陷入昏睡狀
    態，期間邱玟懷並駕車搭載曾鈺娟至址設於屏東縣瑞光路一
    段400 號之「台亞石油加油站」，購買九二無鉛汽油3.31公
    升，裝入其車內原有之2 個保特瓶內，於翌日凌晨1 、2 時
    許，曾○○確認曾洪元已昏睡無意識後，即打電話通知邱玟
    懷、曾鈺娟，3 人會合後，邱玟懷、曾○○即分別以上開童
    軍繩綑綁曾洪元之雙腿、雙手，並以曾○○所有之不透明膠
    帶貼住曾洪元之口鼻，3 人共同將曾洪元抬進上開自小客車
    之後車廂內，並由邱玟懷駕駛而共乘該輛自小客車朝附近山
    區行駛，嗣於同日凌晨3 時許，駛至屏東縣高樹鄉泰山村屏
    6-1 線產業道路加吶埔段586 號之農田時，見四周黯淡無光
    、極為偏僻，乃停車合力將仍昏睡之曾洪元自後車廂搬出，
    讓曾洪元沿該農田邊之斜坡滾至農田內，邱玟懷並以其所購
    得之汽油1 瓶潑灑在曾洪元身上，曾洪元突然甦醒並掙扎，
    邱玟懷、曾○○見狀，旋分持木質球棒、白鐵管合力毆打曾
    洪元之頭部、頸部，曾鈺娟則以腳踹踢曾洪元，致曾洪元之
    顏面及後頂枕部受有5 處裂傷、頭皮下具出血、顱腔內有局
    部蜘蛛膜下腔出血，曾洪元因前述安眠藥及顱內出血而無力
    逃跑，並跪姿倒臥在農地上，邱玟懷即以火柴點燃潑灑在曾
    洪元身上之汽油，火勢迅速焚燒曾洪元全身，曾洪元因疼痛
    朝農地中央方向滾動，邱玟懷再取出另1 瓶汽油朝曾洪元身
    上潑灑，助長火勢，曾洪元因服用前述安眠藥及遭綑綁、口
    貼膠帶，再因頭部遭受重擊及被縱火焚燒，致生環境窒息併
    呼吸衰竭而當場死亡。至同日凌晨3 時20分許，3 人發現有
    案外人鄭蘇春美騎乘機車經過該處，即駕車離開現場，曾○
    ○返家，邱玟懷則載曾鈺娟回台中住處，途中將犯案使用之
    上開木質球棒、白鐵管及汽油瓶均丟棄在國道三號之關廟休
    息站之垃圾桶內，上開不透明膠帶、火柴盒等物則攜帶在身
    上，並往北逃逸。嗣於同日清晨6 時25分許，鄭蘇春美再次
    經過案發地點，發現曾洪元屍體，旋即報警，經警調閱曾洪
    元住處附近裝設之監視錄影畫面，發現上開白色自小客車於
    案發前後出入曾洪元住處附近，而於同年月23日凌晨0 時30
    分許持檢察官核發之拘票，在桃園縣八德市○○○街66 之1
    號拘獲邱玟懷、曾鈺娟，並當場扣得邱玟懷所有用以犯案之
    火柴1 盒、所剩餘含有Zolpidem成分之安眠藥6 顆，另在邱
    玟懷所駕上開自小客車內查獲渠等犯案所用之曾○○所有之
    上開不透明膠帶1 捆、邱玟懷、曾鈺娟購買汽油、童軍繩之
    統一發票各1 張，而循線查獲上情。
二、案經屏東縣政府警察局里港分局報告臺灣屏東地方法院檢察
    署檢察官偵查起訴。
    理  由
一、證據能力：
（一）被告邱玟懷、曾鈺娟所為不利於己之陳述，均無出於強暴
      、脅迫、利誘、詐欺、疲勞訊問、違法羈押或其他不正之
      方法，亦非違反法定障礙事由經過期間不得訊問或告知義
      務之規定而為，依刑事訴訟法第156 條第1 項、第158 條
      之2 規定，應認均得為證據。
（二）被告以外之人於偵查中向檢察官所為之陳述，除顯有不可
      信之情況者外，得為證據，刑事訴訟法第159 條之1 第2
      項所規定。證人鄭蘇春美、劉阿絨、曾煥有、曾菊貞、共
      同被告邱玟懷、曾鈺娟於偵查中向檢察官所為之證言，均
      已具結擔保其真實性，被告2 人及其辯護人並未釋明上開
      證述有顯不可信之情形，依上說明，其等偵查中之證言，
      均有證據能力。
（三）被告以外之人於審判外之陳述，雖不符刑事訴訟法第159
      條之1 至第159 條之4 之規定，而經當事人於審判程序同
      意作為證據，法院審酌該言詞陳述或書面陳述作成時之情
      況，認為適當者，亦得為證據；另當事人、代理人或辯護
      人於法院調查證據時，知有第159 條第1 項不得為證據之
      情形，而未於言詞辯論終結前聲明異議者，視為有前項之
      同意，刑事訴訟法第159 條之5 定有明文。查被告邱玟懷
      及其辯護人對於證人即共犯曾○○、共同被告曾鈺娟於警
      詢中所為陳述，並被告曾鈺娟及其辯護人對於共同被告邱
      玟懷於警詢所為陳述，均於本院準備程序表示對於證據能
      力無意見，同意為本案證據，且經本院於審理時予以提示
      並告以要旨，經檢察官及被告表示意見，當事人均未於言
      詞辯論終結前對於上開證據聲明異議，本院認該證據，並
      無任何違法取證之不適當情形，以之作為證據使用係屬適
      當，應認有證據能力。
（四）又法院或檢察官得囑託醫院、學校或其他相當之機關、團
      體為鑑定，或審查他人之鑑定，並準用第203 條至第206
      條之1 規定；鑑定之經過及其結果，應命鑑定人以言詞或
      書面報告，同法第208 條第1 項、第206 條第1 項亦規定
      甚明，是鑑定人以書面為鑑定報告提出於法院，依刑事訴
      訟法第159 條第1 項立法理由及同法第206 條第1 項規定
      ，即具有證據能力。本件卷附之法務部法醫研究所解剖報
      告書、法醫毒字第096100755 號毒物化學鑑定書、內政部
      警政署刑事警察局99年4 月6 日刑紋字第0990040044號鑑
      定書、99年3 月26日刑鑑字第0990038470號、99年4 月2
      日刑醫字第0990038509號鑑定書、99年4 月20日刑醫字第
      0990046929號鑑定書、法務部調查局100 年3 月22日調科
      貳字第10000115810 號問題文書鑑識實驗室鑑定書、屏安
      醫院屏安刑鑑字第990603號鑑定報告，分別係檢察官或本
      院委請各該機關鑑定，依上開規定，為刑事訴訟法第159
      條第1 項規定之例外情形，均具有證據能力。
二、認定犯罪事實所憑之證據及理由：
（一）訊據被告邱玟懷、曾鈺娟於警詢、偵訊、本院審理時對於
      上開與共犯即少年曾○○共同殺害曾鈺娟、曾○○之父親
      即被害人曾洪元之事實，始終坦承不諱（分見警卷第1 至
      9 頁、第10至14頁、少連偵卷第11至18頁、第74至75頁）
      ，核與共犯曾○○於偵查、本院少年法庭調查及審理時所
      為供述（分見少調卷第7 頁背面、第21頁背面、第51頁背
      面、少訴卷第12頁、第30頁、第50、65、150 頁背面、第
      154 頁）、本院審理時所為證述（見本院卷二第102 至10
      5 頁）大致相符，亦與證人鄭蘇春美於警詢、偵訊時所證
      ：其於案發日凌晨3 時20分許，在上開屏東縣高樹鄉泰山
      村屏6-1 線產業道路加吶埔段586 號之農田附近，發現有
      3 個人在燒東西，於翌日上午6 時25分許，其行經該處時
      ，發現已燒焦之被害人曾洪元之屍體，隨即報警處理等語
      ，情節相符（見相字卷第4 至7 、21至23頁）。
（二）又被害人曾洪元係因遭誘食安眠藥，復遭綑綁並口貼膠帶
      ，再被鈍器攻擊頭部，又放火焚燒，續發環境窒息併呼吸
      衰竭而致死一節，亦經檢察官督同法醫師相驗其屍體屬實
      ，並會同法務部法醫研究所解剖鑑定，有臺灣屏東地方法
      院檢察署相驗筆錄、檢驗報告書、相驗屍體證明書、解剖
      筆錄、法務部法醫研究所99醫鑑字第0991101162號解剖報
      告書各1 份附卷可稽（見相字卷第20至24、26至32、72、
      128 至136 頁），此外，並有法務部法醫研究所法醫毒字
      第096100755 號毒物化學鑑定書、國軍臺中總醫院99年4
      月22日醫中企管字第0990001733號函、屏東縣政府警察局
      99年5 月11日屏警鑑字第0990023276號函所附本案刑案現
      場勘查報告卷宗、內政部警政署刑事警察局99年4 月6 日
      刑紋字第0990040044號鑑定書、99年3 月26日刑鑑字第09
      90038470號、99年4 月2 日刑醫字第0990038509號鑑定書
      、99年4 月20日刑醫字第0990046929號鑑定書、曾鈺娟使
      用之行動電話門號0000000000、0000000000號、邱玟懷使
      用之行動電話門號0000000000號之雙向通聯紀錄各1 份、
      車牌號碼PL-3825 號自小客車於99年3 月20日凌晨出入被
      害人上開住處之監視錄影畫面翻拍相片7 張及監視錄影光
      碟1 張、查獲現場相片8 張等存卷可查（見相字卷第88、
      90、91至113 、121 至126 、16至19頁、偵卷第39至44、
      89至101 頁、警卷第78至82頁），復有渠等行兇所用之火
      柴1 盒、膠帶1 捆、剩餘之安眠藥6 顆、曾鈺娟、邱玟懷
      購買犯案使用之童軍繩及汽油而取得之統一發票各1 張（
      發票號碼分別為MQ00000000、MD00000000）扣案可佐，此
      有扣押筆錄、扣押物品目錄表各2 份附卷可稽（見警卷第
      56至59、61至64頁）。足見被告2 人前開出於任意性之自
      白與事實相符，洵堪採信。本件事證明確，被告2 人與少
      年曾○○共同殺人之犯行堪以認定。
三、論罪科刑：
（一）按家庭暴力防治法所稱家庭暴力，係指家庭成員間實施身
      體或精神上不法侵害之行為。所稱家庭暴力罪，係指家庭
      成員間故意實施家庭暴力行為而成立其他法律所規定之犯
      罪，家庭暴力防治法第2 條第1 款、第2 款分別定有明文
      。本件被告曾鈺娟係被害人曾洪元之女，業據被告等供述
      在卷，並有被告曾鈺娟全戶戶籍資料查詢結果1 份附卷可
      證（見相字卷第49頁），渠2 人間具有家庭暴力防治法第
      3 條第3 款所稱之家庭成員關係，是核被告曾鈺娟所為，
      係犯刑法第27 2條第1 項之殺直系血親尊親屬罪，且屬於
      對家庭成員間實施身體上不法侵害之行為，自亦該當家庭
      暴力防治法所稱之家庭暴力罪，惟因家庭暴力防治法對於
      家庭暴力罪並無科處刑罰之規定，是以僅依刑法上開規定
      予以論處，公訴意旨漏未敘明上開家庭暴力罪，應予補充
      。核被告邱玟懷所為，則係犯刑法第271 條第1 項之殺人
      罪。
（二）被告2 人與曾○○分別以安眠藥迷昏被害人、以膠帶貼住
      被害人嘴巴、持球棒、白鐵管毆打被害人數下、以腳踹踢
      被害人，復潑灑汽油在被害人身上，引燃火勢燒死被害人
      之行為，係以單一行為之數個舉動接續進行，以實現一個
      犯罪構成要件，侵害同一法益，成立一個罪名，其等主觀
      上應係以各個舉動為全部犯罪行為之部分行為，客觀上為
      實行一個犯罪，故就被告邱玟懷應僅成立一殺人罪名，被
      告曾鈺娟應僅成立一殺直系血親尊親屬罪名。
（三）被告邱玟懷、曾鈺娟與少年曾○○間，就上開殺人犯行，
      有犯意聯絡與行為分擔，均為共同正犯。
（四）兒童及少年福利法第70條第1 項前段規定：「成年人教唆
      、幫助或利用兒童及少年犯罪或與之共同實施犯罪或故意
      對其犯罪者，加重其刑至二分之一」。查共犯曾○○為82
      年9 月出生，有其年籍資料1 份在卷可稽，其行為時為12
      歲以上未滿18歲之少年，則被告邱玟懷與12歲以上未滿18
      歲之少年曾○○共犯殺人罪，應依上開規定，加重其刑（
      法定本刑為死刑或無期徒刑部分，依刑法第64條第1 項、
      第65條第1 項規定，均不得加重）。
（五）刑之量定，為求個案裁判之妥當性，法律固賦予法院裁量
      權，但此項裁量權之行使，除應依刑法第57條規定，審酌
      行為人及其行為等一切情狀，為整體之評價，並應顧及比
      例原則與平等原則，使罪刑均衡，輕重得宜，以契合社會
      之法律感情。又刑法第59條規定犯罪之情狀可憫恕者，得
      酌量減輕其刑，其所謂「犯罪之情狀」，與同法第57 條
      規定科刑時應審酌之一切情狀，並非有截然不同之領域，
      於裁判上酌減其刑時，應就犯罪一切情狀（包括第57 條
      所列舉之10款事項），予以全盤考量，審酌其犯罪有無可
      憫恕之事由（即有無特殊之原因與環境，在客觀上足以引
      起一般同情，以及宣告法定低度刑，是否猶嫌過重等等）
      ，以為判斷（參司法院大法官釋字第263 號解釋、最高法
      院95年度台上字第788 號判決意旨）。經查：
    (1)被告曾鈺娟曾遭被害人強制猥褻及性交一節，經證人即少
      年曾○○於本院審理時證述明確（見本院卷二第103 至10
      5 頁），亦有證人即被告母親劉阿絨、證人即被告曾鈺娟
      姑姑曾菊貞分別證稱：曾鈺娟曾告訴渠等遭被害人性侵之
      事等語（分見少連偵卷第70、71、73頁、少調卷第6 頁背
      面、第22頁背面），可資為佐。而被告曾鈺娟告知其母劉
      阿絨、姑姑曾菊貞遭被害人性侵之時，距其萌生殺害被害
      人之犯意或與共犯達成犯意聯絡之時，相隔甚久，若非果
      有其事，當無必要無端捏造該等有損自身名譽之事，週告
      他人；且以被告曾鈺娟之犯罪手段，顯有隱匿其犯行不為
      他人發現之意，自無必要預先設想東窗事發後，杜撰此殺
      害被害人之犯罪動機，亦難想像以其當時尚未成年之稚齡
      ，即有心機先行毀損被害人之名譽，以預做將來殺害被害
      人後脫罪卸責之用。而證人即少年曾○○既已屢次坦認殺
      父犯行，且明確供證被告曾鈺娟亦參與其中，當知其與被
      告曾鈺娟之犯行當然成立，亦無必要捏造被害人前曾性侵
      害被告曾鈺娟等情節，故被告曾鈺娟所述及證人曾○○所
      證關於被害人曾對被告曾鈺娟性侵害等情，應非虛言。
    (2)本案經公訴人將被告曾鈺娟送往屏安醫院鑑定是否有「創
      傷後壓力症候群」及其原因，鑑定結果略以：被告曾鈺娟
      自幼為家庭暴力之目睹者與受害者，及至父母離婚母親離
      去，需獨自面對父親之肢體與精神暴力，缺乏社會與家人
      之支持，且自國一起面對父親之性暴力，無助感日益惡化
      ，並曾出現憂鬱情緒及輕生念頭，亦會使其藉由噩夢或瞬
      間經驗再現而持續出現創傷經驗之痛苦，時常處於過度警
      覺之狀態，就症狀學表現、持續時間及所造成之功能影響
      而言，已符合精神醫學上所稱之「慢性創傷後壓力症候群
      」之診斷準則，有該醫院出具之屏安刑鑑字第990603號鑑
      定報告1 份附卷可考（見本院卷一第44至49頁），益證被
      告曾鈺娟所述遭受性侵害一情，信而有徵。
    (3)再者，證人劉阿絨於偵查中提出之被害人生前寫給曾鈺娟
      之信件，經本院送請法務部調查局作筆跡鑑定，結果認為
      該信件之筆跡與被害人曾洪元在與劉阿絨之離婚協議書上
      「子女之監護」欄內書寫之筆跡，2 者筆劃特徵部分相似
      ，不排除有出於同一人手筆之可能性等情，有上開信件及
      法務部調查局100 年3 月22日調科貳字第10000115810 號
      問題文書鑑識實驗室鑑定書各1 份、證人劉炳光於本院準
      備程序時之證詞可稽（見本院卷二第35至42頁、第4 頁背
      面），堪認被告曾鈺娟於偵訊時所述該信件係其於96年底
      離家去北部實習時，被害人曾洪元寫給伊的等語（見少連
      偵卷第138 、139 頁）殊值採信，而觀諸該信件中所載「
      這又一張情書，在月光的迷霧裡，獨自徘徊看不見妳的身
      影，很寒冷，那種的溫暖已遠離別鄉了，不妨在夢裡找，
      此刻的心情，很想擁抱著妳，因為妳總是讓我意亂情迷，
      別這樣，來吧回來時，讓我好好愛妳... 」等語，所述內
      容及口吻顯非身為人父對於女兒之思念，而似男女之情，
      足認被告曾鈺娟所述關於其因遭受被害人性侵害而懷恨於
      心之犯罪動機，應值採信。
    (4)本件被告曾鈺娟所犯殺害直系血親尊屬之法定刑為死刑或
      無期徒刑，然其犯案之原因動機係因遭受被害人性侵害而
      懷恨在心，業如前述，且犯案時甫滿18歲，年輕識淺，思
      慮欠周，其犯罪之情狀客觀上確足以引起一般人之同情，
      倘就其所為遽處以法定最低刑度，猶嫌過重，法重情輕，
      其情節尚堪憫恕，爰依刑法第59條規定，就此部分酌量減
      輕其刑。
    (5)至被告邱玟懷之辯護人請求依上開規定酌減其刑部分，本
      院考量被告邱玟懷於案發時為25歲之成年人，有正當工作
      ，顯為有社會經歷之人，應無識淺思慮欠周之情，且其與
      被害人夙無冤仇，縱因女友曾鈺娟曾遭被害人暴力相向而
      欲使其父消失，亦應勸其未成年且見識淺薄之女友及少年
      曾○○循以正當途徑為救濟，無以此殺人手段報復之理，
      是認其犯罪情節並無情輕法重、堪予憫恕之情，自無從適
      用上開規定酌減其刑。又被告邱玟懷經本院委託屏安醫院
      為精神鑑定，鑑定結果為：被告邱玟懷雖有呈現明顯之憂
      鬱症狀，但仍可維持正常之生活及社會功能，且對本案有
      明確犯案動機，並進行事前準備，期間甚可駕駛車輛及搬
      運被害人，並在事後逃避追查，顯見其行為當時意識清醒
      程度與判斷能力與常人無異，不符合刑法第19條第1 項、
      第2 項之情形，有該醫院出具之屏安刑鑑字第991101號鑑
      定報告1 份附卷可查（見本院卷一第213 至216 頁），故
      亦查無被告邱玟懷有因精神障礙而得減輕其刑之情事，附
      此敘明。
（六）爰審酌被告邱玟懷與被害人素未謀面，僅因被告曾鈺娟希
      望其父消失之語，竟起殺人之意，而被告曾鈺娟罔顧人倫
      ，與其弟曾○○、被告邱玟懷共謀以火燒殺父親，發洩渠
      等對被害人之憎恨，並考量被告邱玟懷於本案行兇過程中
      居於主導策畫，並動手點燃汽油燒死被害人，手段實屬兇
      殘，被告曾鈺娟雖未動手點火，然其於過程中除碾碎安眠
      藥、陪同購買汽油外，尚搬運被害人上車，並以腳踢踹被
      害人，全程參與程度甚深，2 人惡性重大，使被害人曾洪
      元之家屬痛失至親，所受心靈之傷痛無以回復，惟念及被
      告2 人犯後均坦認犯行，於本院審理過程一再表示對被害
      人及家屬深感歉意，顯知悔悟，而其2 人並無前科，素行
      尚可，有台灣高等法院被告前案記錄表2 份在卷可按，並
      被告邱玟懷業與被害人家屬達成民事和解，賠償60萬元，
      有和解書1 紙可稽，且被害人家屬曾菊貞亦到庭表示希望
      給予2 名被告自新機會，從輕量刑（見本院卷二第131 頁
      ），公訴人亦尊重被害人家屬之意見對於刑度表示無意見
      ，兼衡被告邱玟懷高職畢業、被告曾鈺娟為國中畢業之智
      識程度等一切情狀，分別量處如主文所示之刑，並就被告
      邱玟懷殺人部分，認為有褫奪公權之必要，依刑法第37條
      第2 項規定宣告褫奪公權8 年，以示懲儆。
（七）附表所示之扣案火柴1 盒係被告邱玟懷所有，不透明膠帶
      1 捆係共犯曾○○所有，且均為供渠等為本件犯行使用之
      物乙節，業經被告邱玟懷於警詢、共犯曾○○於本院少年
      法庭審理時陳述明確，依刑法第38條第1 項第2 款規定及
      共同正犯責任共同原則，均應於本案併予宣告沒收。至被
      告2 人為本件犯行使用之上開白鐵棍、木質球棒、盛裝汽
      油之保特瓶等均未扣案，且依被告邱玟懷於警詢供稱：其
      已將該些物品丟棄在國道三號之關廟休息站垃圾桶內等語
      （見警卷第25頁），為免生將來執行上之困擾，爰均不予
      宣告沒收。渠等行兇所用之上開含有Zolpidem成分之安眠
      藥50顆、童軍繩3 條、汽油等物，據被告2 人及共犯曾○
      ○於警詢所述，可知該些安眠藥均已磨成粉摻入飲料讓被
      害人服用，而童軍繩已全數用來綑綁被害人、2 瓶汽油均
      已潑灑至被害人身上等情（見警卷第24、25頁），堪認該
      童軍繩、汽油於渠等點火燒殺被害人時均已遭火焚燬、上
      開50顆安眠藥則已全部被被害人服用，均已滅失，故亦不
      予諭知沒收。另剩餘之扣案安眠藥6 顆，為被告邱玟懷因
      病求診後，由醫師開立之處方藥物，並扣案之行動電話3
      支，非供本案犯殺人罪使用，均無沒收之必要，亦不予沒
      收，附此敘明。
據上論斷，應依刑事訴訟法第299 條第1 項前段，兒童及少年福
利法第70條第1 項前段，刑法第28條、第271 條第1 項、第272
條第1 項、第59條、第37條第2 項、第38條第1 項第2 款，判決
如主文。
中　　華　　民　　國　100 　　年　　6 　　月　　29　　日
                  刑事第四庭  審判長法  官  莊鎮遠
                                    法  官  江振源
                                    法  官  蔡玉雪
以上正本證明與原本無異。
如不服本判決應於收受判決後10日內向本院提出上訴書狀，並應
敘述具體理由；其未敘述上訴理由者，應於上訴期間屆滿後20日
內向本院補提理由書（均須按他造當事人之人數附繕本）「切勿
逕送上級法院」。
中　　華　　民　　國　100 　　年　　6 　　月　　29　　日
                                書記官  黃麗燕
附表：應沒收之物
1、火柴1 盒。
2、不透明膠帶1 捆。
附錄本判決論罪科刑法條：
中華民國刑法第271條第1項
殺人者，處死刑、無期徒刑或 10 年以上有期徒刑。
中華民國刑法第272條第1項
殺直系血親尊親屬者，處死刑或無期徒刑。
